臺灣高等法院刑事裁定                 100年度抗字第1012號
抗  告  人
即  受刑人  吳柏宏
上列抗告人因檢察官聲請定其應執行刑案件，不服臺灣士林地方
法院中華民國100年7月29日裁定（100年度聲字第1170號），提
起抗告，本院裁定如下：
    主  文
抗告駁回。
    理  由
一、原裁定意旨略以：抗告人即受刑人吳柏宏因違反毒品危害防
    制條例案件，經本院及原審法院分別判處如附表所示之刑，
    均經分別確定在案，檢察官聲請定其應執行之刑，原審法院
    認其聲請為正當，裁定其應執行有期徒刑14年4月，併科罰
    金新臺幣11萬元，並諭知罰金如易服勞役，以新臺幣2,000
    元折算1日等語。
二、抗告意旨略以：抗告人犯有毒品危害防制條例等9罪，核其
    原確定判決所依據之犯罪時間及構成要件事實，抗告人應成
    立裁判上一罪之連續犯，故原裁定有刑事訴訟法第378條適
    用法則不當或不適用之違背法令情形；又依最高法院94年度
    臺非字第21號裁判意旨，法院為裁判時，就自由裁量之外部
    界限與內部界限均不得有所踰越，在數罪併罰而有二裁判以
    上，應定其執行刑之案件，法院所為刑之酌定，同屬自由裁
    量事項，對於法律之內、外部界限，仍應受其拘束，以販賣
    毒品案件為例，其被告所犯5次販賣行為，判刑時依次分別
    判刑15年，合計75年，乃定其應執行刑大約為18年6月至19
    年，又如犯6次強盜案件，分別判刑5年6月，合計33年，則
    定其應執行刑大約為6年6月左右。本件原審定其應執行刑為
    有期徒刑14年4月，併科罰金11萬元，似有違公平比例原則
    。綜上所陳，抗告人特呈抗告狀，懇請給予悔過向上之機會
    ，並賜予從新、從輕、最有利之裁定云云。
三、按裁判確定前犯數罪者，併合處罰之；又數罪併罰，宣告多
    數有期徒刑者，於各刑中之最長期以上，各刑合併之刑期以
    下，定其刑期，但不得逾30年；宣告多數罰金者，於各刑中
    之最多額以上，各刑合併之金額以下，定其金額，刑法第50
    條、第51條第5款、第7款、第53條分別定有明文。次按法律
    上屬於自由裁量事項，當非概無法律性之拘束，在法律上有
    其外部界限及內部界限，前者法律之具體規定，使法院得以
    具體選擇為適當裁判，此為自由裁量之外部界限，後者法院
    為自由裁量時，應考量法律之目的，法律秩序之理念所在，
    此為自由裁量之內部界限；法院為裁判時，二者均不得有所
    踰越；在數罪併罰，固屬自由裁量事項，然對於法律之內、
    外部界限，仍均應受其拘束（最高法院99年臺非字第283號
    判決意旨參照）。末按數罪併罰，宣告多數有期徒刑者，於
    各刑中之最長期以上，各刑合併之刑期以下，定其刑期，刑
    法第51條第5款定有明文，至所定執行刑之多寡，屬實體法
    上賦予法院依個案自由裁量之職權，如所為裁量未逾上述法
    定範圍，且無濫權情形，即無違法可言（最高法院99年度臺
    抗字第773號裁定、100年度臺抗字第170號裁定意旨參照）
    。
四、經查：現行刑法刪除原刑法第56條連續犯之規定，業自民國
    （下同）95年7月1日起施行，本件抗告人之犯罪日期均在97
    年11月之後，並無適用連續犯規定之餘地。又抗告人因犯毒
    品危害防制條例等罪，分別判處如原審裁定附表所示之刑，
    且均經分別確定在案，檢察官聲請定其應執行之刑，原審法
    院認其聲請為正當，爰定其應執行之刑為14年4月，併科罰
    金新臺幣11萬元，揆諸上開說明，並未踰越刑法第51條第5
    項、第7項規定之外部界限，再參酌原審裁定附表所示各罪
    ，其中附表編號2至8部分，先前曾另定其應執行刑為有期徒
    刑11年，併科罰金新臺幣5萬2,000元，則原審就抗告人所犯
    如附表編號1至9所示之各罪，定其應執行刑為有期徒刑14
    年4月，併科罰金新臺幣11萬元，自未踰越自由裁量之內部
    界限，其屬法院依個案自由裁量之職權行使，核無濫權情形
    ，難認原審裁定有何違法或不當之處，抗告人以無關之他案
    ，指摘原審所定執行刑違反比例原則，殊屬無據。綜上所述
    ，本件抗告為無理由，應予駁回。
據上論斷，應依刑事訴訟法第412條，裁定如主文。
中    華    民    國   100    年    9     月    14    日
                  刑事第三庭  審判長法  官  陳博志
                                    法  官  許仕楓
                                    法  官  王屏夏
以上正本證明與原本無異。
如不服本裁定，應於收受送達後五日內向本院提出抗告狀。
                                    書記官  高麗雯
中    華    民    國   100    年    9     月    14    日